臺灣高雄地方法院刑事判決　　　　　　　　　　　　九十三年度簡上字第四六七號
　　公　訴　人　臺灣高雄地方法院檢察署檢察官
　　上　訴　人　乙○○
　　即　被　告
右上訴人因傷害等案件，不服台灣高雄地方法院高雄簡易庭中華民國中華民國九十三
年六月八日九十三年度簡字第二五一八號第一審簡易判決（聲請簡易判決處刑書案號
：九十三年度偵字第四七Ｏ三號），提起上訴，本院管轄之第二審合議庭判決如左：
    主  文
上訴駁回。
    事  實
一、乙○○向戊○○之父以不定期租賃契約承租高雄縣大寮鄉○○街三八二巷十八號
    房屋，戊○○為收取租金，於民國九十三年二月七日上午十時三十分許，至上址
    收取租金時，因戊○○向乙○○表示欲終止租賃契約，催促乙○○搬遷，乙○○
    不從，並表示租期尚未屆至，若要他搬家，也要叫戊○○的父母出面跟他談等語
    ，雙方因而發生口角，戊○○並拿出隨身攜帶之錄音機錄音，遂引起乙○○之不
    滿，雙方進而拉扯。詎乙○○竟基於傷害之故意，以拳頭接續毆打戊○○之臉部
    及頭部三次，致戊○○受有頭部外傷及顏面挫傷等傷害。嗣戊○○質問乙○○為
    何毆打她，雙方進而發生激烈爭吵，乙○○另出於恐嚇之犯意，向戊○○恐嚇稱
    ：「殺死你都敢，連你全家我都敢殺，今天就要過去」、「叫孩子出來，刀子拿
    出來」等語，使戊○○心生畏懼，致生危害於戊○○及其家人之生命安全。嗣因
    戊○○報警而查悉上情。
二、案經戊○○訴由高雄縣政府警察局林園分局報請高雄地方法院檢察署檢察官聲請
    簡易判決處刑。
    理  由
一、訊據被告乙○○固坦承於前揭時、地與告訴人戊○○發生口角，並與告訴人推拉
    等情不諱，惟矢口否認有何傷害、恐嚇犯行，辯稱：戊○○來收租金時，因大聲
    要求伊搬家，致使在旁之八歲孫子嚇哭，伊隨即揮手將戊○○推開，不小心碰到
    戊○○的右臉頰些微挫傷而已，亦未恐嚇戊○○云云。惟查：
    （一）被告於九十三年二月七日上午十時三十分許，在高雄縣大寮鄉○○街三八
          二巷十八號租屋處內，對告訴人傷害之事實，業據告訴人迭於警詢、偵查
          中及本院審理時指訴綦詳，核與證人郭阿麗在偵訊時證稱：「我與我姐去
          收房租，那時被告無緣無故打我姊姊；收完租我們問他（被告）何時搬家
          ，他（被告）就罵罵罵就出拳打我姐」（見九十三年三月十二日、九十三
          年四月二十二日偵訊筆錄）等語大致相符。而告訴人因被告之毆打，致受
          有頭部外傷及顏面挫傷等傷害，亦有聖若瑟醫院診斷證明書一份附卷可稽
          。又證人丙○○及丁○○均於本院審理時到庭證稱告訴人到家中時身上並
          未受傷；當天被告為了搶錄音機等與告訴人拉扯等語（見九十三年十一月
          四日審判筆錄），觀諸告訴人之診斷證明書，其上應診日期係記載九十三
          年二月七日，足徵告訴人指述到被告家中後，遭被告以拳頭毆打其頭部、
          臉部等情，應屬非虛。再參以被告曾於前揭時、地與告訴人發生激烈衝突
          ，經本院於審理時當場勘驗戊○○庭呈案發現場錄音帶，可以聽見當時告
          訴人語氣態度凶悍地表示：「如果你們不搬家，就是要侵占，大家法院見
          」等語，此有本院九十三年十一月四日之審判筆錄可證。是雙方因告訴人
          欲終止不定期租賃契約協議不諧，此為發生衝突之原因，且案發現場傳出
          爭執、混亂的聲音，可見被告確有受到激怒因而雙方發生激烈口角之情事
          ；況且被告於上訴意旨中及本院審理時自承有揮到告訴人的臉頰一情不諱
          ，自告訴人之診斷證明書觀之，其上記載告訴人受有頭部外傷、顏面挫傷
          之傷害，顯非單純拉扯所致。證人丙○○與丁○○雖證稱並未看到被告傷
          害告訴人，顯得處處迴避，避重就輕，且其二人與被告有配偶及父女關係
          ，所證顯係迴護被告之詞，不足採信。由上開事證觀之，被告有故意傷害
          告訴人之犯行洵堪認定。
    （二）再查，被告於上揭時、地對告訴人恐嚇之犯行，業據告訴人迭於警詢、偵
          查及本院審理時指訴歷歷，核與證人郭阿麗在偵訊時證稱：「被告用手打
          我姐打完後說要殺死我們全家；（被告）出言恐嚇說要殺我全家，要找兄
          弟拿武士刀殺我全家等語」（見九十三年三月十二日、九十三年四月二十
          二日偵訊筆錄）大致相符，且經本院於審理時當場勘驗戊○○庭呈案發現
          場錄音帶後，可聽到錄音帶內有數個女子之尖銳聲音（告訴人聲音），一
          位男子（即被告）之聲音，並發生嚴重衝突，而被告於審理中亦自承該聲
          音確為其所言無訛。觀該錄音帶中之男子（即被告）大聲說：「你叫孩子
          出來，刀子拿出來」等語，足認被告確有恐嚇告訴人之行為。證人丙○○
          與丁○○雖到庭證稱被告並無恐嚇告訴人之行為，然上開證人均係被告之
          至親，利害一致，可能偏袒被告，而一致向外對付告訴人，亦即為被告隱
          瞞其行為之可能性，在情理上比一般證人為高，且斟酌本件案情之其他事
          證，被告當天確實有恐嚇告訴人之行為，是證人之上開證言不足採信。
    （三）綜上所陳，被告前揭所辯，顯係事後圖卸刑責之詞，不足採信，是本件事
          證明確，被告犯行洵堪認定，應予依法論處。
二、核被告乙○○所為，係犯刑法第二百七十七條第一項之傷害罪、第三百零五條之
    恐嚇危害安全罪。被告於密接之時間內，在同一地點，以接續之意思，以拳頭毆
    打告訴人之臉部及頭部，係基於同一傷害犯意下之接續行為，僅侵害一個法益，
    只論以一個傷害罪。其所犯上開二罪，犯意各別，行為互殊，應分論併罰。原審
    因而適用刑法第二百七十七條第一項（漏載第一項）、第三百零五條、第四十一
    條第一項、第五十一條第一項第六款及罰金罰鍰提高標準條例第一條前段、第二
    條規定，並審酌被告與告訴人戊○○係親戚及房東、房客關係，竟不顧上開情誼
  ，僅因細故即出手毆打告訴人，復出言恐嚇，使告訴人陷於恐懼，足見被告惡性
    非輕，另參酌被告矢口否認犯行，及其犯罪之動機、手段、所受刺激、所生危害
    等一切情狀，分別量處拘役二十日，應執行拘役三十日，並諭知易科罰金之折算
    標準。本院認原判決認事用法，核無違誤，量刑亦屬允當，上訴人即被告仍執前
    詞否認犯罪而提起上訴，指摘原判決不當，為無理由，應予駁回。
據上論斷，應依刑事訴訟法第四百五十五之一條第一項、第三項、第三百六十八條，
判決如主文。
本案經檢察官甲○○到庭執行職務。
中      華      民      國    九十三    年     十一     月     十八     日
                                  臺灣高雄地方法院刑事庭
                                      審判長法  官    陳志銘
                                            法  官    王雅苑
                                            法  官    林芳華
右正本證明與原本無異。
不得上訴。
                                            書記官    賴佳慧
中    華    民    國      九十三     年      十一     月      二十三    日
附錄本案論罪法條
刑法第二百七十七條
傷害人之身體或健康者，處三年以下有期徒刑、拘役或一千元以下罰金。
犯前項之罪因而致人於死者，處無期徒刑或七年以上有期徒刑，致重傷者，處三年以
下有期徒刑。
刑法第三百零五條
以加害生命、身體、自由、名譽、財產之事，恐嚇他人致生危害於安全者，處二年以
下有期徒刑、拘役或三百元以下罰金。
